【裁判字號】    94,訴,3680
【裁判日期】    950104
【裁判案由】    毒品危害防制條例
【裁判全文】
臺灣高雄地方法院刑事判決              94年度訴字第3680號
公  訴  人  臺灣高雄地方法院檢察署檢察官
被      告  乙○○
上列被告因違反毒品危害防制條例案件，經檢察官提起公訴（93
年度毒偵字第6388號）暨移請本院併案審理（94年度毒偵字第74
57號），本院合議庭裁定由受命法官獨任進行簡式審判程序，茲
判決如下：
    主  文
乙○○連續施用第一級毒品，處有期徒刑捌月。扣案殘留第一級
毒品海洛因之注射針筒貳支及殘渣袋壹個，均沒收銷燬。
    事  實
一、乙○○前於民國88年間，因施用毒品案件，經本院以88年度
    毒聲字第6361號裁定送觀察、勒戒，因認有繼續施用毒品之
    傾向，經本院再以88年度毒聲字第7276號裁定送強制戒治，
    嗣因認無繼續戒治之必要，經本院以89年度毒聲字第3214號
    裁定停止戒治，所餘戒治期間，並付保護管束，甫於89年10
    月4 日因保護管束期滿視為強制戒治執行完畢。詎其仍不知
    戒絕毒癮，明知海洛因經公告列為毒品危害防制條例第2 條
    第2 項第1 款之第1 級毒品，不得非法持有、施用，復基於
    施用第1 級毒品海洛因之概括犯意，於保護管束期滿視為強
    制戒治執行完畢釋放後5 年內，自93年3 月間某日起迄同年
    10月21日下午2 時許止，在高雄縣林園鄉海邊等處，以海洛
    因摻水置入注射針筒注射體內之方式，連續施用第1 級毒品
    海洛因多次，每隔4 至5 天即施用1 次。嗣先於93年7 月23
    日下午4 時40分許，在高雄縣林園鄉○○村○○路1 號內為
    警查獲，並當場扣得殘留第1 級毒品海洛因之注射針筒1 支
    ；繼之於同年10月22日下午2 時30分許，在高雄縣林園鄉○
    ○路○段萬應公廟前再為警查獲，並當場扣得殘留第1 級毒
    品海洛因之注射針筒1 支及殘渣袋1 個，始知悉上情。
三、案經高雄市政府警察局小港分局、高雄縣政府警察局鳳山分
    局分別報請臺灣高雄地方法院檢察署檢察官偵查起訴及移送
    併案審理。
    理  由
一、按本件被告乙○○所犯係死刑、無期徒刑、最輕本刑為3 年
    以上有期徒刑以外之罪，其於準備程序就前揭被訴事實為有
    罪之陳述，經受命法官告知簡式審判程序之旨，並聽取其與
    公訴人之意見後，本院認無不得或不宜改依簡式審判程序進
    行之處，爰依刑事訴訟法第273 條之1 第1 項、第284 條之
    1 ，裁定本件由受命法官獨任進行簡式審判程序，合先敘明
    。
二、訊據被告乙○○對於上揭時、地，連續以上述方式施用第1
    級毒品海洛因多次之事實坦承不諱，且查：
    (一)被告為警查獲時，先後於93年7 月23日晚上7 時許及同年
      10月22日下午4 時50分許所採集之尿液，經送驗結果，確
      呈嗎啡陽性反應，此有高雄縣政府衛生局93年7 月29日93
      煙檢字第1590號煙毒尿液檢驗成績書1 紙、高雄醫學大學
      附設中和紀念醫院94年10月11日報告編號9410-72 號濫用
      藥物尿液檢驗報告1 紙、高雄市立凱旋醫院93年11月5 日
      濫用藥物尿液檢驗報告1 紙暨所附尿液代碼與姓名對照表
      2 份附卷可稽。另扣案之注射針筒2 支及殘渣袋1 個，經
      送請高雄醫學大學附設中和紀念醫院檢驗結果，均呈海洛
      因陽性反應，此亦有該院94年8 月9 日、11月8 日報告編
      號9408 -66、9411-77 及9411-78 號檢驗報告3 紙存卷可
      參。此外，復有搜索扣押筆錄、扣押物品目錄表各2 份附
      卷足佐。是被告前揭自白與事實相符，應堪採為被告有罪
      之證據，則被告連續施用第1 級毒品海洛因多次之犯行，
      堪以認定。
  (二)被告前於88年間，因施用毒品案件，經本院以88年度毒聲
      字第6361號裁定送觀察、勒戒，因認有繼續施用毒品之傾
      向，經本院再以88年度毒聲字第7276號裁定送強制戒治，
      嗣因認無繼續戒治之必要，經本院以89年度毒聲字第3214
      號裁定停止戒治，所餘戒治期間，並付保護管束，甫於89
      年10月4 日因保護管束期滿視為強制戒治執行完畢之事實
      ，有臺灣高等法院被告前案紀錄表1 紙在卷可參，其於前
      案保護管束期滿視為強制戒治執行完畢釋放後，5 年內再
      犯本件施用毒品罪之事實，事證明確，應予依法論科。
三、查海洛因係毒品危害防制條例第2 條第2 項第1款所稱之第1
    級毒品，不得非法持有、施用。核被告乙○○所為，係犯毒
    品危害防制條例第10條第1 項之施用第1 級毒品罪。其施用
    第1 級毒品海洛因前，持有海洛因之低度行為，應為施用之
    高度行為所吸收，不另論罪。又被告先後多次施用第1 級毒
    品之犯行，均時間緊接，犯罪構成要件亦均相同，顯係基於
    概括犯意反覆為之，應依連續犯之規定論以一罪，並依刑法
    第56條加重其刑。另檢察官移送併辦部分雖未據起訴，惟該
    部分犯行與已起訴部分，犯罪時間重疊，且有連續犯之裁判
    上一罪關係，應為起訴效力所及，本院自得併予審理，附此
    敘明。爰審酌被告前因施用毒品案件經保護管束期滿視為強
    制戒治執行完畢釋放後，仍未能徹底戒絕毒品，復犯本案施
    用毒品罪，顯見其無戒毒悔改之意，惟念其施用毒品之次數
    、施用毒品乃自戕一己之身體健康，尚未對他人造成危害，
    且犯後已坦承犯行，態度良好等一切情狀，量處如主文所示
    之刑，以資懲戒。至扣案殘留第1 級毒品海洛因之注射針筒
    2 支及殘渣袋1 個，均已難與其上殘留之第1 級毒品海洛因
    析離，均屬查獲之第1 級毒品，均應依毒品危害防制條例第
    18 條 第1 項前段規定宣告沒收銷燬。
據上論斷，應依刑事訴訟法第273之1第1項、第284條之1、第299
條第1 項前段，毒品危害防制條例第10條第1 項、第18條第1項
前段，刑法第11條、第56條，判決如主文。
本案經檢察官甲○○到庭執行職務。
中    華    民    國    95    年     1     月    4    日
                    刑事第四庭  法  官  陳振嘉
如不服本判決，應於判決送達後10日內，向本院提出上訴狀。
以上正本證明與原本無異。
中    華    民    國    95    年     1     月    4    日
                                書記官  顏宗貝
附錄本案判決論罪科刑法條：
毒品危害防制條例第10條第1項
施用第1級毒品者，處6月以上5年以下有期徒刑。


司法院資訊處製作；財團法人民間司法改革基金會備份。
